---
title: "PR1 data visualization"
author: "Àlex Bedmar Martínez"
date: "29/11/2023"
output: html_document
---

```{r setup, include=FALSE}
knitr::opts_chunk$set(echo = TRUE)
```

## Climate Change: Earth Surface Temperature Data

El conjunt de dades sobre el canvi climàtic ofereix una visió global de les tendències de la temperatura des de 1750, permetent l'exploració a diversos nivells. Amb més de 1.600 milions de registres, combina dades quantitatives i categòriques, proporcionant una perspectiva completa de les temperatures globals i locals.

En aquest document farem una inspecció de les dades per detectar possibles necessitats més endavant.


```{r df1}
setwd('/Users/alexb/OneDrive/Escritorio/UOC/(VD) Visualització de dades/PR1/')

df1 <- read.csv(file = "GlobalLandTemperaturesByCountry.csv", header = T)
head(df1)

df2 <- read.csv(file = "GlobalTemperatures.csv", header = T)
head(df2)
```

## Tractar els valors perduts

Suprimir les columnes amb valors que falten excessius:

```{r}

cat("Dimensions of 'By country' df before filtering:", dim(df1), "\n")
df1 <- df1[complete.cases(df1), ]
cat("Dimensions of 'By country' df after filtering:", dim(df1), "\n")


cat("Dimensions of 'Global temperatures' df before filtering:", dim(df2), "\n")
df2 <- df2[complete.cases(df2), ]
cat("Dimensions of 'Global temperatures' df after filtering:", dim(df2), "\n")
```



## Homogeneïtzar dades categòriques

Netejar i homogeneïtzar les dades categòriques

```{r}
df1$Country <- tolower(df1$Country)
```



## Detectar valors extrems en dades numèriques

Generar box plots i hisotgràmes per detectar outliers.

```{r pressure, echo=FALSE}
boxplot(df1$AverageTemperature, main="Boxplot of Average Temperature")
hist(df1$AverageTemperature, main="Histogram of Average Temperature", xlab="Average Temperature")

boxplot(df2$LandAndOceanAverageTemperature, main="Boxplot of Land and Ocean Average Temperature")
boxplot(df2$LandAndOceanAverageTemperatureUncertainty, main="Boxplot of Land and Ocean Average Temperature Uncertainty")

```



## Extracció de característiques

Extreure l'any i el mes de la columna "dt".

```{r}
df1$Year <- format(as.Date(df1$dt), "%Y")
df1$Month <- format(as.Date(df1$dt), "%m")

df2$Year <- format(as.Date(df2$dt), "%Y")
df2$Month <- format(as.Date(df2$dt), "%m")

cat("Minimum Year of 'By country' df:", min(df1$Year), "\n")
cat("Maximum Year of 'By country' df:", max(df1$Year), "\n")

cat("Minimum Year of 'Global temperatures' df:", min(df2$Year), "\n")
cat("Maximum Year of 'Global temperatures' df:", max(df2$Year), "\n")
```



## Combinar-ho amb altres conjunts de dades

Combinar les dades dels diferents dataframes

```{r}
merged_df <- merge(df1, df2, by="dt", all=TRUE)
head(merged_df)
dim(merged_df)
```

#### Pre-processar la resta de les dades
Per processar i netejar les dades dels dataframes restants (By state, by major city, by city) podríem seguir un process com el que s'ha dut a terme aquí.





